臺灣臺北地方法院民事簡易判決
111年度北簡字第14450號
原      告  中租迪和股份有限公司

法定代理人  陳鳳龍
訴訟代理人  黃俊龍
被      告  賈爾思媒體科技有限公司

法定代理人  李敬晟
上列當事人間請求給付票款事件，本院於民國111年11月23日言
詞辯論終結，判決如下：
　　主　　　文
被告應給付原告新臺幣975,690元，及自民國111年5月30日起至
清償日止，按年息百分之6計算之利息。
原告其餘之訴駁回。
訴訟費用新臺幣10,680元由被告負擔。
本判決第一項得假執行。被告如以新臺幣975,690元為原告預供
擔保後，得免為假執行。
　　事實及理由
一、原告起訴主張略以：原告執有被告簽發如附表所示之支票2
    紙，詎屆期經提示竟因存款不足退票未獲付款，爰依票據之
    法律關係請求等語，並聲明：被告應給付原告新臺幣（下同
    ）975,690元，及自民國111年5月29日起至清償日止，按年
    息6%計算之利息。
二、被告則以：訴外人致耀國際有限公司（下稱致耀公司）與其
    負責人楊秉翰前向被告借票使用，並承諾於支票到期日前返
    還支票原本或將支票所載款項存入付款人帳戶中。嗣致耀公
    司與楊秉翰因債務危機，故意向被告隱匿資訊，仍繼續向被
    告商借公司支票，直到111年5月13日有數張支票跳票時，被
    告始發現致耀公司與楊秉翰未依約將款項存入甲存帳戶中。
    被告已請致耀公司出面與原告協商還款等語，資為抗辯。
三、經查：
　㈠按發票人應照支票文義擔保支票之支付；執票人向支票債務
    人行使追索權時，得請求自為付款提示日起之利息，如無約
    定利率者，依年利六釐計算；票據法第126條、第133條分別
    定有明文。
　㈡原告主張之事實，業據提出系爭支票與退票理由單等件影本
    為證（支付命令卷第9-19頁），而被告雖辯稱系爭支票遭訴
    外人致耀公司、楊秉翰借用，惟支票係無因證券，被告又未
    能舉證原告有何惡意取得系爭支票之情事，則被告為系爭支
    票之發票人，仍應負發票人責任。又本件提示日為111年5月
    30日，是原告請求利息起算日自111年5月29日起算，委無依
    據。
　㈢從而，原告依票據之法律關係，請求被告給付如主文第1項所
    示，為有理由，應予准許。逾此範圍則屬無據，應予駁回。
    並依職權宣告原告勝訴部分得假執行，以及被告得供擔保免
    為假執行。
四、訴訟費用負擔之依據：民事訴訟法第78條。本件訴訟費用額
    ，依後附計算書確定如主文所示之金額。
中　　華　　民　　國　　111 　年　　12　　月　　7 　　日
　　　　　　　　　臺灣臺北地方法院臺北簡易庭
　　　　　　　　　　　　　　　法　官　蔡玉雪
以上為正本係照原本作成。
如不服本判決，應於判決送達後20日內向本庭提出上訴狀，並按
他造當事人之人數附繕本；如委任律師提起上訴者，應一併繳納
上訴審裁判費。
中　　華　　民　　國　　111 　年　　12　　月　　7 　　日
　　　　　　　　　　　　　　　書記官　陳黎諭
計   算   書：
項　　　　目　　　　　　金額（新臺幣）　　備　　註
第一審裁判費　　　　　　10,680元
合　　　　計　　　　　　10,680元
附表：
編號 付款人 支票號碼 發票日 金額 (新臺幣) 提示日即 利息起算日 1 第一銀行 大稻埕分行 PA0000000 111年5月28日 485,720元 111年5月30日 2 第一銀行 大稻埕分行 PA0000000 111年5月28日 489,970元 111年5月30日